【裁判字號】    88,上訴,1797
【裁判日期】    890105
【裁判案由】    毒品危害防制條例
【裁判全文】
臺灣高等法院臺南分院刑事判決            八十八年度上訴字第一七九七號    Ｇ
      上  訴  人
      即  被  告  甲  ○  ○
右上訴人因違反毒品危害防制條例案件，不服臺灣嘉義地方法院八十八年度訴字第七
二八號中華民國八十八年十月二十九日第一審判決（起訴案號：臺灣嘉義地方法院檢
察署八十八年度偵字第二五０八號、第三九五０號），提起上訴，本院判決如左：
      主      文
上訴駁回。
      事      實
一、甲○○於民國（下同）八十七年間曾因違反毒品危害防制條例案件，經原審法院
    以八十七年度毒聲字第一八六號、第一一一號（起訴書載為第一八六號）裁定送
    觀察、勒戒後，認無繼續施用毒品之傾向，由臺灣嘉義地方法院檢察署（以下簡
    稱嘉義地檢署）檢察官於八十七年八月十二日以八十七年度偵字第三三二七號、
    第四二九三號（起訴書載為第三三二七號）不起訴處分確定。詎甲○○仍不知悔
    改，又基於施用海洛因及安非他命之概括犯意，自八十八年五月初某日下午二、
    三時許起至同年六月一日上午九時許止，在嘉義縣民雄鄉福興村牛稠溪一五八號
    其住處，先後將海洛因攙入香煙裡施用第一級毒品海洛因三次，另以將安非他命
    放入吸食器內用火烘烤使產生白煙再吸白煙之方式，每隔二日施用第二級毒品安
    非他命一次。嗣於八十八年六月二日下午五時十分許，在上址為警查獲，並扣得
    被告所有專供施用第二級毒品安非他命所用之安非他命二小包（合計淨重三．三
    八公克、包裝重０．四七公克）、殘留安非他命之玻璃吸食器一組、自製酒精燈
    一組、塑膠分裝匙一枝、玻璃吸管一枝及甲○○所有供預備施用第二級毒品安非
    他命用之塑膠分裝袋四十七個。經嘉義地檢署檢察官聲請原審法院以八十八年度
    毒聲字第七六九號裁定送觀察、勒戒後，認有繼續施用毒品傾向，又經該署檢察
    官聲請原審法院以八十八年度毒聲字第九一二號裁定令入戒治處所施以強制戒治
    一年。
二、案經嘉義市警察局第二分局報請臺灣嘉義地方法院檢察署檢察官偵查起訴。
      理      由
一、訊據上訴人即被告甲○○對於右揭事實坦承不諱，並有扣案之第二級毒品安非他
    命二小包（合計淨重三．三八公克、包裝重０．四七公克）、殘留安非他命之玻
    璃吸食器一組、自製酒精燈一組、塑膠分裝匙一枝、玻璃吸管一枝及塑膠分裝袋
    四十七個可資佐證。而上開扣押物經送法務部調查局檢驗結果，該安非他命二小
    包（合計淨重三．三八公克、包裝重０．四七公克）確係安非他命、玻璃吸食器
    一組有安非他命殘留、自製酒精燈一組、塑膠分裝匙一枝、玻璃吸管一枝及塑膠
    分裝袋四十七個均無毒品反應，有該局八十八年九月二十八日（）陸字第八八
    Ｏ七一五四四號檢驗通知書一份附卷可稽。又被告於八十八年六月三日所採之尿
    液，經送嘉義市衛生局檢驗結果，呈嗎啡（海洛因代謝物）及安非他命之陽性反
    應，有嘉義市警察局第二分局八十八年六月三十日八八嘉市警二刑字第一一三四
    四號函影本所附嘉義市衛生局八十八年六月二十一日編號：六三０八檢驗報告書
    影本一份附於原審卷可按，足見本案被告確有施用第一級毒品海洛因及第二級毒
    品安非他命。又被告於八十七年間曾因違反毒品危害防制條例案件，經原審法院
    以八十七年度毒聲字第一八六號、第一一一號裁定送觀察、勒戒後，認無繼續施
    用毒品之傾向，由嘉義地檢署檢察官於八十七年八月十二日以八十七年度偵字第
    三三二七號、第四二九三號不起訴處分確定，有該署八十七年度偵字第三三二七
    號、第四二九三號不起訴處分書影本一份附於偵查卷足憑，其於五年內再犯本案
    連續施用第一級毒品海洛因及連續施用第二級毒品安他命之罪，業由嘉義地檢署
    檢察官聲請原審法院以八十八年度毒聲字第七六九號裁定送觀察、勒戒後，認有
    繼續施用毒品之傾向，並經該署檢察官聲請原審法院於八十八年六月三十日以八
    十八年度毒聲字第九一二號裁定令入戒治處所施以強制戒治一年，亦有原審法院
    八十八年度毒聲字第七六九號裁定影本、嘉義地檢署檢察官觀察勒戒處分執行指
    揮書影本各一份與臺灣嘉義看守所八十八年六月十七日嘉所文衛字第一一五八號
    函影本所附有無繼續施用毒品傾向評估標準記錄表及有無繼續施用毒品傾向證明
    書（認有繼續施用毒品傾向）之影本各一份附於偵查卷、原審法院八十八年度毒
    聲字第九一二號裁定一份附卷可考，事證明確，被告犯行堪以認定。
二、按海洛因為第一級毒品、安非他命為第二級毒品，毒品危害防制條例第二條第二
    項第一款、第二款定有明文。核被告所為，係犯毒品危害防制條例第十條第一項
    之施用第一級毒品罪及第二項之施用第二級毒品罪。被告自八十八年五月三十一
    日起至同年六月一日上午九時許止，施用第一級毒品海洛因及施用第二級毒品安
    非他命之犯行，雖未經公訴人起訴，惟該部分與起訴之施用第一級毒品海洛因及
    施用第二級毒品安非他命部分有連續犯之裁判上一罪關係，為起訴效力所及，法
    院自得併予審判，附此敘明。又被告施用海洛因前後持有海洛因之低度行為，應
    為其施用之高度行為所吸收；其施用安非他命前後持有安非他命之低度行為，亦
    應為其施用之高度行為所吸收，均不另論罪。被告三次施用海洛因及多次施用安
    非他命之犯行，均時間緊接，犯罪構成要件相同，顯均係基於概括犯意反覆為之
    ，為連續犯，皆應依刑法第五十六條規定，論以一罪，並加重其刑。被告所犯上
    開連續施用第一級毒品罪及連續施用第二級毒品罪，犯意各別，犯罪構成要件亦
    不同，應分論併罰。原審引依毒品危害防制條例第十條第一項、第二項、第十八
    條第一項前段、第二十條第三項、刑法第十一條前段、第五十六條、第三十八條
    第一項第二款、第五十一條第五款之規定，並審酌被告犯罪之動機、目的、品行
    ，經嘉義地檢署檢察官為不起訴處分確定後，不知悔改，五年內再犯本案連續施
    用第一級毒品海洛因及連續施用第二級毒品安非他命犯行、犯罪所生之危害及犯
    罪後之態度等一切情狀，量處施用第一級毒品，處有期徒刑柒月；施用第二級毒
    品，處有期徒刑伍月，並定其應執行之刑，以示懲儆。本院經核原審認事用法俱
    無不合，量刑亦稱妥適，被告上訴意旨，認原審判太重，指摘原判決不當，並無
    可取，為無理由，應予駁回。
三、扣案之被告所有專供施用第二級毒品安非他命所用之安非他命二小包（合計淨重
    三‧三八公克、包裝重Ｏ．四七公克）係查獲之毒品，殘留安非他命之玻璃吸食
    器一組，該殘留之安非他命已無法與該玻璃吸食器剝離，應全部視為被查獲之毒
    品，自製酒精燈一組、塑膠分裝匙一枝及玻璃吸管一枝，均為被告所有專供施用
    第二級毒品安非他命所用之器具，均應依毒品危害防制條例第十八條第一項前段
    之規定沒收銷燬之。塑膠分裝袋四十七個係被告所有供預備施用第二級毒品安非
    他命所用之物，應依刑法第三十八條第一項第二款之規定宣告沒收。至於扣案之
    攪拌鐵棒一枝及玻璃棒一枝，據被告於原審審理時供稱均非供其施用第二級毒品
    安非他命所用之物，而該攪拌鐵棒一枝及玻璃棒一枝，經送法務部調查局檢驗結
    果均無毒品反應，有該局前開檢驗通知書可參，故不予沒收。
據上論結，應依刑事訴訟法第三百六十八條，判決如主文。
本案經檢察官楊秀美到庭執行職務。
中    華    民    國      八十九      年      一      月      五        日
                                  臺灣高等法院臺南分院刑事第三庭
                                      審判長法官  黃    聰    明
                                            法官  黃    三    哲
                    法官  林    勝    木
右正本證明與原本無異。
施用第二級毒品部分不得上訴。
其餘如不服本判決，應於判決送達後十日內向本院提出上出上訴狀後十日內向本院補
提理由書（應附繕本)。
                                      法院書記官  吳    秋    賢
中    華    民    國      八十九      年      一      月      五        日
附錄法條：
毒品危害防制條例第十條第一項：施用第一級毒品者，處六月以上五年以下有期徒刑
                              。
                      第二項：施用第二級毒品者，處三年以下有期徒刑。


司法院資訊處製作；財團法人民間司法改革基金會備份。
